【裁判字號】    98,親,131
【裁判日期】    981230
【裁判案由】    否認子女
【裁判全文】
臺灣臺南地方法院民事判決               98年度親字第131號
原      告  乙○○
被      告  丙○○
兼上  一人
法定代理人  甲○○
上列當事人間請求否認子女事件，本院於民國98年12月16日言詞
辯論終結，判決如下：
    主    文
確認被告丙○○非原告自被告甲○○受胎所生之婚生子。
訴訟費用由被告負擔。
    事實及理由
一、原告主張：原告於民國98年3月13日所生下之子女即被告丙
    ○○，依民法第1063條第1項推定其父親為被告甲○○，然
    丙○○與被告甲○○並無實際血緣之連結，為此依法提起
    本件訴訟，並聲明：如主文所示。
二、被告則以：對於原告之主張及國立成功大學醫學院附設醫院
    （下稱成大醫院）之血緣鑑定報告書均無意見。
三、得心證之理由：
  (一)原告主張被告丙○○乃伊於98年3月13日所生，而被告丙○
    ○於受胎期間為伊與被告甲○○婚姻關係存續中，依法丙○
    ○應推定為被告甲○○之婚生子一情，此據原告提出戶籍謄
    本附卷供參，此一事實堪以認定。又查，原告主張被告丙○
    ○非原告自被告甲○○受胎所生一節，此亦經本院囑託成大
    醫院對被告丙○○與訴外人徐源昌進行血緣鑑定，經訴外人
    徐源昌攜同被告丙○○至該院進行親子血緣鑑定，其鑑定結
    果認定：「本系統所檢驗之DNA點位皆無法排除徐源昌與丙
    ○○之血緣關係，其親子關係指數（CPI）為40303.039522
    ，親子關係概率值為99.997519%。」此有成大醫院以98年11
    月23日成附醫密字第0980022486號函檢附成大醫院婦產部優
    生保健科血緣鑑定報告書附卷可按，以此，被告丙○○與訴
    外人徐源昌之間確有親子關係，應可認定。據此反推，被告
    丙○○與被告甲○○乃無親子關係，亦可確認，且被告甲○
    ○對於原告主張被告甲○○、丙○○間確無親子血緣關係，
    亦予是認，則原告主張被告丙○○非伊自被告甲○○受胎所
    生之婚生子，自堪認定。
  (二)按從子女出生日回溯第181日起至第302日止為受胎期間；又
    妻之受胎，係在婚姻關係存續中者，推定其所生之子女為婚
    生子女。前項推定，夫妻之一方或子女能證明子女非為婚生
    子女者，得提起否認子女之訴。前項否認之訴，夫妻之一方
    自知悉該子女非為婚生子女，或子女自知悉其非為婚生子女
    之時起二年內為之，民法第1062條第1項、第1063條分別定
    有明文。本件被告丙○○受胎期間，雖係於原告與被告甲○
    ○婚姻關係存續中，依法應推定為被告甲○○之婚生子，然
    被告丙○○確非原告自被告甲○○受胎所生，已見前所認定
    ，從而原告提起本件訴訟，訴請確認被告丙○○非伊自被告
    甲○○受胎所生之子，核與上開規定相符，應予准許。
四、據上論結：原告之訴為有理由，依民事訴訟法第78條、第85
    條第1項前段，判決如主文。
中    華    民    國    98    年    12    月    30    日
                      家事法庭    法  官  林富郎
以上正本係照原本作成。
如對本判決上訴，須於收受判決正本送達後20日內向本院提出上
訴狀，並繳納上訴費及附具繕本。
中    華    民    國    98    年    12    月    30    日
                                  書記官  劉毓如

司法院資訊處製作；財團法人民間司法改革基金會備份。
